臺灣臺中地方法院刑事判決　　　　　　　　　　　九十三年度沙簡上字第六四二號
　　上　訴　人　臺灣臺中地方法院檢察署檢察官
　　被　　　告　乙○○
右上訴人因被告詐欺案件，不服本院沙鹿簡易庭九十三年度沙簡字第六二一號中華民
國九十三年九月二十七日第一審簡易判決（聲請案號：臺灣臺中地方法院檢察署九十
三年度偵字第一三六四八號），提起上訴，本院管轄之第二審合議庭判決如左：
    主  文
上訴駁回。
乙○○緩刑貳年。
    事  實
一、乙○○預見出售金融機構存摺、帳戶予他人使用將被犯罪集團利用作為被害人匯
    款之帳戶，將可能以收購之存摺、帳戶遂行財產上犯罪之目的，竟仍貪圖利益，
    基於幫助他人詐欺取財之不確定犯罪故意，於民國（下同）九十三年三月十五日
    ，至台中縣沙鹿鎮○○路一一二號華南商業銀行沙鹿分行，以自己名義開立帳號
    000000000000號之帳戶，領得存摺、提款卡後，於九十三年三月底
    ，在不詳之地點，以不詳價格將該帳戶之存摺、提款卡、印鑑、密碼售予犯罪集
    團牟利。嗣該不詳姓名之犯罪集團成員或其共犯即於九十三年四月五日晚上六時
    許，意圖為自己不法之所有，撥打甲○○之電話，向甲○○佯稱：甲○○之金融
    資料卡外洩，要甲○○持金融卡至提款機前依其指示按鍵操作，致使甲○○陷於
    錯誤，依其指示按鍵操作，遂於同日晚上八時二十一分許，將新台幣（下同）四
    萬六千五百八十二元轉帳至乙○○前開帳戶。
二、案經甲○○訴由台中縣警察局清水分局報請臺灣臺中地方法院檢察署檢察官偵查
    後聲請簡易判決處刑。
    理  由
一、訊據被告乙○○坦承前開帳戶為伊親自開戶，惟矢口否認有幫助詐欺之故意，辯
    稱：伊所有前開帳戶之存摺、提款卡、密碼、印章均於九十三年三月底遺失云云
    ，惟查：前開銀行帳戶係被告乙○○於九十三年三月十五日開戶，之後並無存提
    紀錄，隨即於九十三年四月五日遭犯罪集團利用作為匯款之用，前後只有二十天
    ，有前開華南商業銀行帳戶之存款往來明細一紙附卷可憑，並經本案之被害人即
    證人甲○○於偵查中指訴明確，衡諸詐欺集團為求順利取得贓款，其所使用之帳
    戶必係可以進出往來之帳戶，而不致會愚至使用他人遺失之存摺、提款卡，致遭
    他人發現遺失後辦理止付，而無法順利取得贓款。被告乙○○辯稱前開帳戶係因
    存摺、提款卡等物一起遺失才被他人利用作為詐財之工具云云，顯與常情不符，
    不足採信。
二、另按刑法上之故意可分為直接故意與不確定故意（間接故意），所謂「不確定故
    意」，係指行為人對於構成犯罪之事實，預見其發生而其發生並不違背其本意者
    ，刑法第十三條第二項定有明文。查金融帳戶之申請甚為簡易方便，被告係智識
    正常之成年人，對他人購買帳戶或承租帳戶之目的，自應有所懷疑，蓋如非供作
    犯罪出入之帳戶或其他不法目的，應無隱匿自己名義帳戶而拿走他人金融帳戶使
    用之必要；且邇來，利用報紙刊登廣告詐欺取財之犯罪類型層出不窮，該等犯罪
    ，多數均係利用人頭帳戶作為出入帳戶，並經媒體廣為披載，被告對此應知之甚
    詳，足見被告有容任前開不詳姓名成年男子或女子利用其帳戶犯詐欺取財罪之不
    確定故意，允無疑義，是被告上開所辯，顯係卸責之詞，不足採信，本案事證明
    確，被告涉犯幫助詐欺之犯行，堪以認定。
三、核被告乙○○所為，係犯刑法第三十條第一項、第三百三十九條第一項之幫助詐
    欺取財罪。被告係幫助他人犯之，為幫助犯，依刑法第三十條第二項減輕其刑。
    檢察官雖據告訴人請求而為上訴，其上訴意旨略稱：被告犯後未能坦認犯行，且
    迄今未與告訴人達成和解，原審判決刑度顯然過輕等語，惟按刑罰之量定，屬法
    院自由裁量之職權行使，應審酌刑法第五十七條所列各款事由及一切情狀，為酌
    量輕重之標準，並非漫無限制。在同一犯罪事實與情節，如別無其他加重或減輕
    之原因，下級審法院量定之刑，亦無過重或失輕之不當情形，則上級審法院對下
    級審法院之職權行使，原則上應予尊重。最高法院八十五年度臺上字第二四四六
    號裁判意旨可資參照。
    本件原審依刑事訴訟法第四百四十九條第一項前段、第四百五十四條第二項，刑
    法第三百三十九條第一項、第三十條第二項、第四十一條第一項前段，罰金罰鍰
    提高標準條例第一條前段、第二條，判處被告有期徒刑四月，並諭知易科罰金，
    以三百元折算一日，經核其認事用法均無違誤，量刑亦屬妥適，上訴人徒以被告
    行為惡劣、被告未與告訴人達成和解理由，認原審量刑過輕，殊難認有理由，應
    予駁回。另查被告乙○○未曾受有期徒刑以上刑之宣告，有臺灣臺中地方法院檢
    察署刑案資料查註紀錄表及臺灣高等法院被告全國前案紀錄表各一份在卷可稽，
    茲念其因一時失慮，致罹刑章，犯後於本院審理時已與告訴人達成和解，賠償告
    訴人之損失，有審判筆錄一份在卷可稽，被告經此偵審教訓，當知所警惕，信無
    再犯之虞，本院認對其所宣告之刑以暫不執行為適當，爰併諭知緩刑二年，以勵
    自新。
據上論斷，應依刑事訴訟法第四百五十五條之一第一項、第三項、第三百六十八條，
刑法第七十四條第一款，判決如主文。
中      華      民      國      九十四      年    一    月    三十一    日
                            臺灣臺中地方法院刑事第九庭
                              審判長法  官  黃  文  進
                                    法  官  陳  思  成
                                    法  官  陳  如  玲
右正本證明與原本無異。
不得上訴。
                                    書記官
中      華      民      國      九十四      年    一    月    三十一    日
